【裁判字號】    94,再易,80
【裁判日期】    950521
【裁判案由】    請求同意房屋重建
【裁判全文】
臺灣高等法院臺中分院民事裁定          94年度再易字第80號
再審聲請人  丁○○
            甲○○
            乙○○
            丙○○
再審相對人  南投縣竹山鎮農會
法定代理人  戊○○
上列當事人間請求同意房屋重建事件，再審聲請人對於中華民國
94年 9月21日本院93年度再易字第72號確定裁定，聲請再審，本
院裁定如下：
    主  文
再審之聲請駁回。
再審聲請費用由再審聲請人負擔。
    理  由
一、按，對於確定裁定聲請再審，依民事訴訟法第 507條準用同
    法第 501條第 1項第 4款規定，必須表明再審理由。所謂表
    明再審理由，必須指明確定裁定有如何合於再審理由之具體
    情形，始為相當，若僅泛言有何條款之再審理由而無具體情
    事者，尚難謂已合法表明再審理由，最高法院64年度台聲字
    第76號判例意旨可資參照。又按，依民事訴訟法第 507條準
    用同法第 498條之 1規定，再審之聲請，所持再審事由，如
    經法院認無再審理由，裁判駁回後，亦不得再以同一事由，
    更行聲請，否則，其再審之聲請，自難認為合法。
二、再審聲請人主張：伊等於93年度再易字第72號（以下簡稱「
    原確定裁定」）中對93年度再易字第16號裁定為再審聲請，
    已說明後者對本件之訴訟標的價額認定有誤，違背民事訴訟
    法第497條、498條、498條之1、499條、507條及司法院大法
    官會議釋字第 135號解釋而有適用法規顯有錯誤之具體情事
    ，原確定裁定卻指再審聲請人未具體指明，應有民事訴訟法
    第 496條第1項第1款「適用法規顯有錯誤」之再審事由云云
    。惟查，原確定裁定已說明「適用法規有誤並不包含事實認
    定錯誤及理由不備在內」，即已說明再審聲請人所指之對訴
    訟標的價額之誤認，縱若屬實，亦非適用法規有誤；且核再
    審原告所述內容，仍僅一再引據上述法律及解釋旨意，並未
    就原確定裁定究有何合於上開法律、解釋之具體情事為表明
    ，難認已合法表明聲請再審理由，其聲請再審之要件即有未
    合。
三、再審聲請人復主張：伊等於93年度再易字第72號中對93年度
    再易字第16號裁定為再審聲請，已說明「本案同意重建部分
    訴訟標的價額一直均為新台幣17萬 544元，鈞院83年度上字
    第 807號已是確定判決」之足影響於本案判決之重要證物，
    並已說明「自85年度台上字第 659號判決後之歷審違法駁回
    ，應一併廢棄」之重要證據，原確定裁定卻指再審原告未表
    明，且同樣漏未斟酌前揭足影響於判決之重要證物，應有民
    事訴訟法第 496條第 1項第 1款「適用法規顯有錯誤」之再
    審事由云云。惟按，所謂適用法規顯有錯誤者，不包括漏未
    斟酌證據及認定事實錯誤之情形在內，最高法院63年台上字
    第 880號判例可資參照，從而縱如再審聲請人所指系爭裁定
    有漏未斟酌證據之情事，亦非適用法規錯誤之情形。而再審
    聲請人所謂「自85年度台上字第659號判決後之歷審違法駁
    回，應一併廢棄」之說明，顯僅屬法律見解之陳述，並非證
    明爭執事項之證「物」，再審聲請人指系爭裁定就此見解之
    陳述未予斟酌為漏未斟酌證物，亦非有理。況，再審聲請人
    已以前揭質疑，提出多次再審之訴，並為多次再審聲請，迭
    經本院歷次裁定駁回，並於各次裁定理由中詳述駁回之理由
    及依據，有調取之各該卷宗可稽，則渠等再以此相同之事由
    ，更行提起本件再審之聲請，揆諸首開說明，亦於法不合。
四、據上論結，本件再審之聲請不合法，應予駁回，爰依民事訴
    訟法第 507條、第 502條第 1項、第95條、第78條、第85條
    第 1項前段，裁定如主文。
中    華    民    國    95    年    5     月    21    日
                      民事民五庭審判長法  官  陳滿賢
                                      法  官  古金男
                                      法  官  朱  樑
以上正本係照原本作成。
不得抗告。
                                      書記官  陳俞豪
中    華    民    國    95    年    4     月    21    日
                                                      Ｈ


司法院資訊處製作；財團法人民間司法改革基金會備份。
